【裁判字號】    97,易,415
【裁判日期】    970820
【裁判案由】    竊盜等
【裁判全文】
臺灣嘉義地方法院刑事判決               97年度易字第415號
公  訴  人  臺灣嘉義地方法院檢察署檢察官
被      告  甲○○
                    （現於臺灣嘉義監獄鹿草分監執行中）
上列被告因竊盜等案件，經檢察官提起公訴（九十七年度毒偵字
第九０八號、九十七年度偵字第三八０九號），經被告於準備程
序中為有罪之陳述，本院裁定以簡式程序進行審理，判決如下：
    主  文
甲○○犯侵入住宅罪，累犯，處有期徒刑參月。又犯竊盜罪，累
犯，處有期徒刑伍月。又犯施用第二級毒品罪，累犯，處有期徒
刑伍月。應執行有期徒刑壹年。
    事  實
一、甲○○前於民國九十一年間因施用毒品案件，經本院以九十
    一年度毒聲字第八０三號裁定送觀察勒戒後，因無繼續施用
    毒品傾向，於九十一年十一月十三日執行完畢釋放；復於九
    十五年間因施用毒品案件，經本院以九十五年度嘉簡字第八
    六一號判決判處有期徒刑四月，如易科罰金，以銀元三百元
    折算一日確定，於九十五年九月五日易科罰金執行完畢。詎
    猶不知悔改：（一）九十七年四月十五日上午七時三十分許
    ，騎乘車牌號碼212 -QEJ號輕型機車，前往嘉義縣民雄鄉○
    ○村○○路一號前，因見該住宅大門並未上鎖，竟意圖為自
    己不法所有，基於無故侵入他人住宅及竊盜之犯意，無故侵
    入乙○○位在上開房屋二樓及三樓房間，並徒手竊取乙○○
    所有之行動電話二支（廠牌型號為Nokia 3320及倚天 PDA）
    及現金新臺幣（下同）八千元得手，旋騎乘機車逃離現場，
    並將所竊得現金花用殆盡，另將上開竊得之行動電話隨意丟
    棄。（二）另基於施用第二級毒品毒品之犯意，於九十七年
    五月十日下午四時至五時許，在嘉義市○○路金財神電子遊
    戲場內，以將甲基安非他命放置於玻璃球內燒烤後再吸用產
    生煙霧之方式，施用第二級毒品甲基安非他命一次。嗣於九
    十七年五月十一日上午八時二十五分許，在嘉義市○區○○
    街三十一之二號前，因另犯竊盜罪為警逮捕（另案由檢察官
    偵查起訴），並於當日下午一時四十分許得其同意採尿送驗
    結果，呈安非他命及甲基安非他命陽性反應，始悉上情。
二、案經乙○○訴由嘉義縣警察局民雄分局及嘉義市政府警察局
    第二分局報請臺灣嘉義地方法院檢察署檢察官偵查起訴。
    理  由
一、訊據被告甲○○對於上揭事實均坦承不諱，核與證人乙○○
    、康鈺京警詢時之證詞相符，並有被害報告書、嘉義縣警察
    局民雄分局北斗派出所受理刑事案件報案三聯單、指認犯罪
    嫌疑人紀錄表、車籍查詢基本資料詳細畫面各乙份及現場照
    片八幀附卷可稽；參以於九十七年五月十一日下午一時四十
    分許，得被告同意採其尿液送驗，其結果呈安非他命陽性及
    甲基安非他命陽性反應等情，有高雄市立凱旋醫院濫用藥物
    尿液檢驗報告、代號與真實姓名對照表及尿液採證同意書各
    乙紙在卷可稽，均足資擔保被告於本院審理時所為之上開任
    意性自白確與事實相符，應堪採信。故本件事證明確，被告
    上開犯行均堪認定，均應依法論科。
二、核被告上開事實一之（一）所為，係犯刑法第三百零六條第
    一項無故侵入住宅罪及同法第三百二十條第一項之竊盜罪；
    其上開事實一之（二）所為，係犯毒品危害防制條例第十條
    第二項之施用第二級毒品罪。而被告所犯上開三罪，行為分
    殊，犯意各別，應分論併罰。又被告前於九十五年間因施用
    毒品案件，經本院以九十五年度嘉簡字第八六一號判決判處
    有期徒刑四月，如易科罰金，以銀元三百元折算一日確定，
    於九十五年九月五日易科罰金執行完畢等情，有臺灣高等法
    院被告全國前案紀錄表乙份附卷可參，其受有期徒刑之執行
    完畢五年內故意再犯本件有期徒刑以上之罪，為累犯，均應
    依刑法第四十七條第一項規定，加重其刑。爰審酌被告係高
    中肄業之智識程度、前有傷害、偽造文書、違反毒品危害防
    制條例前科及多次竊盜前科之素行、無故侵入他人住宅及徒
    手行竊之犯罪手段，及對被害人所生之損害，並衡酌其前曾
    因施用毒品而經觀察、勒戒程序，竟未思悔改，另起意再為
    上開施用毒品犯行，顯然缺乏禁絕毒害決心，惟審酌施用毒
    品犯行係屬戕害自身健康之行為，尚未危害他人，且被告於
    本院審理中均能坦承犯行，犯後態度尚稱良好等一切情狀，
    分別量處如主文所示之刑，並定其應執行刑，以資懲儆。
據上論斷，應依刑事訴訟法第二百七十三條之一第一項、第二百
九十九條第一項前段，毒品危害防制條例第十條第二項，刑法第
十一條前段、第三百零六條第一項、第三百二十條第一項、第四
十七條第一項、第五十一條第五款，刑法施行法第一條之一第一
項、第二項前段，判決如主文。
本案經檢察官陳則銘到庭執行職務。
中    華    民    國    97    年     8    月    20    日
                      刑事第一庭   法  官  曾宏揚
上列正本證明與原本無異。
如不服本判決，應於判決送達後十日內向本院提出上訴狀，上訴
書狀依法應敘述具體理由，如未敘述具體理由者，應於上訴期間
屆滿後二十日內補提理由書於本院（均應附繕本）。告訴人或被
害人如對於本判決不服者，應具備理由請求檢察官上訴，其上訴
期間之計算係以檢察官收受判決正本之日期為準。
中    華    民    國    97    年     8    月    20    日
                                   書記官  陳慶昀
附錄論罪科刑法條：
中華民國刑法第320條第1項
（普通竊盜罪、竊佔罪）
意圖為自己或第三人不法之所有，而竊取他人之動產者，為竊盜
罪，處 5 年以下有期徒刑、拘役或 5 百元以下罰金。
中華民國刑法第306條第1項
（侵入住居罪）
無故侵入他人住宅、建築物或附連圍繞之土地或船艦者，處 1 年
以下有期徒刑、拘役或 3 百元以下罰金。
毒品危害防制條例第10條第2項
施用第二級毒品者，處 3 年以下有期徒刑。


司法院資訊處製作；財團法人民間司法改革基金會備份。
